【裁判字號】    97,交易,284
【裁判日期】    970811
【裁判案由】    過失致死
【裁判全文】
臺灣板橋地方法院刑事判決             97年度交易字第284號
公  訴  人  臺灣板橋地方法院檢察署檢察官
被      告  乙○○
輔  佐  人  甲○○
上列被告因過失致人於死案件，經檢察官提起公訴（97年度偵字
第11551 號），本院判決如下：
    主  文
乙○○因過失致人於死，處有期徒刑壹年貳月。
    事  實
一、乙○○於民國97年3 月17日晚間23時20分許，駕駛車牌號碼
    6N-3326 號自用小客車，沿臺北縣中和市○○路往永和方向
    行駛，途經中山路2 段131 巷口、行車速限時速50公里路段
    ，本應注意行車速度應依速限標誌或標線之規定，無速限標
    誌或標線者，行車速度不得超過50公里，且行經行人穿越道
    ，遇有行人穿越時，無論有無號誌指示，均應暫停讓行人先
    行通過，而當時天候晴，夜間有照明，柏油路面乾燥，無缺
    陷，無障礙物，視距良好，並無不能注意之情事，見有行人
    林祈成自131 巷口起步穿越中山路至對向雙號側，竟疏於注
    意讓行，以60公里以上之時速，搶先通過行人穿越道，致以
    其車輛右前車頭撞擊林祈成，林祈成經送醫救治，仍於同年
    月25日上午9 時18分許，因硬腦膜下出血，後腦缺氧引起多
    重器官衰竭而死亡。乙○○肇事後，於尚不知何人肇事之臺
    北縣政府警察局中和分局交通分隊警員到場處理時，當場承
    認為肇事者。
二、案經林祈成之父丙○○訴由臺灣板橋地方法院檢察署檢察官
    偵查起訴。
    理  由
一、訊據被告乙○○矢口否認有何過失致死犯行，辯稱：林祈成
    因其兄長甫遇車禍，急欲致送醫藥費，乃闖越紅燈，斜穿中
    山路，伊已盡相當之注意，仍無法避免發生交通事故云云。
    經查：
  (一)被告於97年3月17日晚間23時20分許，駕駛車牌號碼6N-3326
    號自用小客車，沿臺北縣中和市○○路往永和方向行駛，途
    經中山路2 段131 巷口、行車速限時速50公里路段，撞擊穿
    越中山路之行人林祈成，致林祈成於同年月25日上午9 時18
    分許，因硬腦膜下出血，後腦缺氧引起多重器官衰竭而死亡
    之事實，業據被告於警詢、檢察官訊問及本院審理時坦承不
    諱，且有臺北縣政府警察局中和分局交通分隊道路交通事故
    調查報告表暨現場圖1 件、照片14幀、臺灣板橋地方法院檢
    察署相驗屍體證明書、檢驗報告書各1 件附卷可資佐證，俱
    徵被告此部分自白與事實相符。
  (二)按行車速度，依速限標誌或標線之規定，無速限標誌或標線
    者，行車時速不得超過50公里；汽車行經行人穿越道，遇有
    行人穿越時，無論有無交通指揮人員指揮或號誌指示，均應
    暫停讓行人先行通過，道路交通安全規則第93條第1 項第1
    款、第103 條第2 項分別定有明文，此為汽車駕駛人駕駛汽
    車應盡之注意義務。次依卷附道路交通事故調查報告表所示
    ，本件交通事故發生時，天候晴，夜間有照明，柏油路面乾
    燥，無缺陷，無障礙物，視距良好，當無不能注意之情事。
    被告於警詢時供稱：「…當時車速約50至60公里左右…。」
    、「（問：發現危險時距離對方多遠？）我發現對方開始踩
    煞車約30公尺左右。」等語（見臺灣板橋地方法院檢察署97
    年度相字第420 號相驗卷宗第6 、14頁）；且被告肇事時，
    煞車距離長達23公尺，參照司法行政部62年5 月9 日（62）
    函刑決字第46號函所揭一般公路汽車煞車距離、行車速度對
    照表，其行車速度應在60公里以上。被告於肇事地點30公尺
    前，已見林祈成在行人穿越道附近擬穿越道路，竟未讓行，
    而以60公里之時速超速前行，致生交通事故，何得謂已盡相
    當之注意。從而，被告之過失，及其過失行為與林祈成死亡
    結果間之相當因果關係，均至為灼然。至被告辯稱：林祈成
    闖越紅燈，斜穿道路，亦有過失云云，惟林祈成就本件交通
    事故是否同有過失，乃民事責任過失相抵範疇，與被告過失
    致人於死之刑事責任無涉，被告執此為辯，不足為據。
  (三)綜上，本案事證明確，被告犯行堪予認定。
二、核被告所為，係犯刑法第276 條第1 項過失致死罪。被告肇
    事後，於尚不知何人肇事之臺北縣政府警察局中和分局交通
    分隊警員到場處理時，當場承認為肇事者，有該局道路交通
    事故肇事人自首情形紀錄表1 件存卷為憑，係對於未發覺之
    罪自首而受裁判，依刑法第62條前段規定，減輕其刑。又被
    告為汽車駕駛人，行經行人穿越道不依規定讓行人優先通行
    ，因而致人死亡，應依道路交通管理處罰條例第86條第1 項
    規定，加重其刑，並依刑法第71條第1 項規定，先加後減之
    。爰審酌被告駕駛汽車在交岔路口前見有行人穿越道路，仍
    超速行駛，搶先通行，過失情節重大，致林祈成枉送寶貴性
    命，應予非難，兼衡被告之素行、智識程度，及其犯罪後之
    態度等一切情狀，量處如主文所示之刑，資為懲儆。
據上論斷，應依刑事訴訟法第299 條第1 項前段，刑法第276 條
第1 項、第62條前段，刑法施行法第1 條之1 第1 項、第2 項前
段，道路交通管理處罰條例第86條第1 項，判決如主文。
本案經公訴人張誌洋到庭執行職務。
中    華    民    國    97    年    8     月    11    日
                        交通法庭  法  官  廖  怡  貞
以上正本證明與原本無異
如不服本判決，得自收受送達翌日起10日內，向本院提出上訴狀
，上訴於臺灣高等法院（須附理由及繕本）
                                  書記官  林  惠  齡
中    華    民    國    97    年    8     月    12    日
附錄本案論罪科刑法條全文：
中華民國刑法第276條
（過失致死罪）
因過失致人於死者，處2 年以下有期徒刑、拘役或2000元以下罰
金。
從事業務之人，因業務上之過失犯前項之罪者，處5 年以下有期
徒刑或拘役，得併科3000元以下罰金。


司法院資訊處製作；財團法人民間司法改革基金會備份。
